【裁判字號】    89,易,2344
【裁判日期】    890919
【裁判案由】    竊盜
【裁判全文】
台灣台中地方法院刑事判決                        八十九年度易字第二三四四號
    公  訴  人  臺灣臺中地方法院檢察署檢察官
    被      告  丙○○
                乙○○
右列被告因竊盜案件，經檢察官聲請簡易判決（八十九年度偵字第九０六一號），本
院認不宜以簡易判決處刑，改依通常程序判決如左：
    主  文
丙○○、乙○○共同竊盜，各處有期徒刑柒月，均緩刑肆年。
    事  實
一、丙○○與乙○○係兄弟關係，二人共同意圖為自己不法之所有，並基於犯意之聯
    絡與行為之分擔，於民國八十九年五月二十五日四時許，由丙○○駕駛其不知情
    之二嫂江秀久所有之車牌號碼ＴＸ—四四二九號自小貨車，搭載乙○○前往台中
    市北屯區○○○○路與長生一街口處某工地，乘人不知，竊取甲○○所有建築用
    之板模一六０塊、角材一六０塊，得手後，將之載往台中市○○路三七九號對面
    空地內堆置。適因該工地工人楊振山在場親見，並記下車牌號碼後報警處理，為
    警循線於八十九年五月二十五日二十二時許，在該工地附近查獲，並於台中市○○路三七九號對面空地內尋獲該批贓物。
二、案經台中市警察局第五分局報告臺灣臺中地方法院檢察署檢察官偵查聲請以簡易
    判決處刑，經臺中簡易庭移由本院普通刑事庭。
    理  由
一、訊據被告丙○○、乙○○均矢口否認上開竊盜犯行，均辯稱：以為那些板模、角
    材係沒有人要的，才會將之運回，準備搭建雞寮使用云云。惟查右開被告等竊盜
    犯行，已據告訴人甲○○指訴及證人楊振山證述詳確，且有現場相片影本五幀、
    贓物認領保管收據一紙附卷可稽。查被告等係於當日上午四時許，人煙稀少之時
    ，駕駛上開自小貨車前往載運，顯見其等應係有所預謀而竊取，與一般竊賊係因
    無資力，而一時貪念致罹刑章，有所不同；再該批板模、角材之價值約新台幣八
    萬餘元，價值斐淺，且係置放於告訴人之工地中，並非遭人遺棄而無價值之物，
    被告等前述辯詞，實係事後卸責之詞，委無足採，被告二人犯行均堪認定。
二、核被告二人所為，均係犯刑法第三百二十條第一項之竊盜罪。被告二人就上揭犯
    行，有犯意之聯絡及行為之分擔，皆為共同正犯。爰審酌被告之犯罪動機、目的
    、手段及犯後尚知悔悟、態度良好等一切情狀，量處如主文所示之刑。另查被告
    丙○○曾因竊盜案件，於七十八年一月二十七日，經本院判處有期徒刑十月確定
    ，於七十八年九月二十日執行完畢後，五年以內未曾受有期徒刑以上刑之宣告，
    而被告乙○○雖曾於七十二年間因詐欺案件，經本院判處拘役五十日，被告乙○○不服提起上訴，嗣經台灣高等法院台中分院判決上訴駁回，而於七十二年六月
    七日確定，惟係未曾受有期徒刑以上刑之宣告，有卷附被告二人之臺灣臺中地方
    法院檢察署刑案資料查註紀錄表二紙可按，因其等已將上開贓物返還告訴人甲○○，此有贓物認領保管收據一紙在卷足據，且事後亦知所悔悟，經此起訴審判，
    當知所警惕，信無再犯之虞，本院認所宣告之刑以暫不執行為適當，併均諭知緩
    刑四年，以啟自新。
據上論斷，應依刑事訴訟法第四百五十二條、第二百九十九條第一項前段、刑法第二
十八條、第三百二十條第一項、第七十四條第一款、第二款，罰金罰鍰提高標準條例
第一條前段，判決如主文。
本案經檢察官李斐瑄到庭執行職務。
中      華      民      國    八十九    年      九      月     十九     日
                                臺灣臺中地方法院刑事第四庭
                                    審判長法  官  蕭  志  鋒
                                          法  官  卓  進  仕
                                          法  官  許  月  馨
右正本證明與原本無異。
如不服本判決，應於判決送達後十日內向本院提出上訴狀，上訴於臺灣高等法院臺中
分院( 須附繕本 )。
                                          書記官
中      華      民      國    八十九    年      九      月     二十     日
附錄本案所犯法條全文
刑法第三百二十條第一項
意圖為自己或第三人不法之所有，而竊取他人之動產者，為竊盜罪，處五年以下有期
徒刑、拘役或五百元以下罰金。


司法院資訊處製作；財團法人民間司法改革基金會備份。
